臺灣桃園地方法院刑事判決　
111年度金訴字第172號
公  訴  人  臺灣桃園地方檢察署檢察官 
被      告  廖經瑋


            邱軍毓


上列被告因詐欺等案件，經檢察官提起公訴（110年度偵字第128
95、18364、18889、32388號），及移送併辦（111年度偵字第18
68、3630、31020號），被告就被訴事實為有罪之陳述，經本院
告知簡式審判程序之旨，並聽取當事人之意見後，本院合議庭裁
定改由受命法官獨任進行簡式審判程序，本院判決如下：
    主  文
廖經瑋幫助犯洗錢防制法第十四條第一項之一般洗錢罪，處有期
徒刑拾月，併科罰金新臺幣貳拾肆萬元，罰金如易服勞役，以新
臺幣壹仟元折算壹日。緩刑參年，緩刑期間付保護管束，應向公
庫支付新臺幣拾陸萬元，並向檢察官指定之政府機關、政府機構
、行政法人、社區或其他符合公益目的之機構或團體，提供貳佰
壹拾小時之義務勞務，暨參加法治教育拾伍場次。未扣案之犯罪
所得新臺幣壹萬元沒收，於全部或一部不能沒收或不宜執行沒收
時，追徵其價額。
邱軍毓幫助犯洗錢防制法第十四條第一項之一般洗錢罪，處有期
徒刑伍月，併科罰金新臺幣拾萬元，罰金如易服勞役，以新臺幣
壹仟元折算壹日。緩刑貳年，緩刑期間付保護管束，應向公庫支
付新臺幣陸萬元，並向檢察官指定之政府機關、政府機構、行政
法人、社區或其他符合公益目的之機構或團體，提供玖拾小時之
義務勞務，暨參加法治教育陸場次。
    犯罪事實及理由
一、犯罪事實
㈠、廖經瑋、邱軍毓均可預見將金融帳戶提供他人使用，可能因
    此供不法詐欺集團利用，因而幫助他人從事詐欺之犯罪，且
    該帳戶可能作為他人收受、提領特定犯罪所得使用，因而遮
    斷金流以達逃避國家追訴、處罰之效果，竟均基於縱發生該
    等結果亦不違背其本意之幫助詐欺、洗錢之間接故意，廖經
    瑋於民國109年中旬之某日，以新臺幣（下同）1萬元之代價
    ，將其名下合作金庫商業銀行帳戶（帳號：000-0000000000
    000號；下稱合作金庫帳戶）販售予真實姓名年籍不詳之詐
    欺集團成員；邱軍毓則於109年9月20日前之某日，將其名下
    中國信託商業銀行帳戶（帳號：000-000000000000號；下稱
    中國信託帳戶）、上海商業儲蓄銀行帳戶（帳號：000-0000
    0000000000號；下稱上海銀行帳戶），以不詳方式交付予真
    實姓名年籍不詳之詐欺集團成員。嗣詐欺集團成員取得上開
    3帳戶後，即與其所屬詐欺集團共同意圖為自己或第三人不
    法之所有，基於詐欺、洗錢之犯意聯絡，而於附表所示之時
    間、詐術內容，詐騙如附表所示之人，致渠等均陷於錯誤，
    將如附表所示之金額匯入如附表所示之帳戶。
㈡、案經鄭順丞、郭慶鴻、吳智凱、謝政霖、高素娟、簡薇瑄、
    林承煇、陳褕潔、王玉婷、沈均嬬訴由高雄市政府警察局苓
    雅分局、新北市政府警察局土城分局、桃園市政府警察局龍
    潭分局、桃園市政府警察局平鎮分局、桃園市政府警察局楊
    梅分局、高雄市政府警察局三民第二分局、高雄市政府警察
    局仁武分局報告臺灣桃園地方檢察署檢察官偵查起訴及移送
    併辦。
二、證據部分：
㈠、供述證據
１、廖經瑋於警詢、偵訊、本院訊問程序、準備程序、審理時之
    自白（見110年度偵字第32388號卷【下稱偵32388號卷】第9
    至11頁反面，110年度偵字第18364號卷【下稱偵18364號卷
    】第47至51頁反面、第285至287頁，110年度偵字第18889號
    卷【下稱偵18889號卷】第7至11頁，審金訴卷第85至87頁、
    第97至100頁，本院卷第65至67頁、第83至87頁、第163至16
    9頁、第171至179頁）。
２、邱軍毓於警詢、偵訊、本院準備程序、審理時之自白（見偵3
    2388號卷第21至23頁反面、第193至195頁，111年度偵字第1
    868號卷【下稱偵1868號卷】第13至15頁反面、第249至251
    頁，審金訴卷第55至59頁，本院卷第43至48頁、第141至143
    頁、第163至169頁、第171至179頁）。
３、告訴人鄭順丞、郭慶鴻、吳智凱、謝政霖、高素娟、王玉婷
    、簡薇瑄、林承煇、沈均嬬及被害人陳褕潔於警詢時之證述
    （見偵32388號卷第29至33頁，偵18364號卷第165至167頁、
    第209至215頁，偵18889號卷第13至17頁反面，偵12895號卷
    第279至283頁，111年度偵字第3630號卷【下稱偵3630號卷
    】第9至11頁反面，偵1868號卷第49至53頁反面、第103至10
    9頁、第139至143頁，111年度偵字第31020號卷【下稱偵310
    20號卷】第13至15頁反面）。
㈡、非供述證據
１、被告廖經瑋上開帳戶資料及交易明細：
⑴、合作金庫商業銀行新明分行109年10月29日合金新明字第1090
    003287號函暨檢附廖經瑋名下帳戶之開戶基本資料、歷史交
    易明細（見偵18364號卷第63至75頁）。
⑵、合作金庫商業銀行新明分行109年10月16日合金新明字第1090
    003276號函暨檢附廖經瑋名下帳戶之開戶基本資料、歷史交
    易明細（見偵12895號卷第23至35頁）。
⑶、合作金庫商業銀行新明分行110年2月26日合金新明字第11000
    00570號函暨檢附廖經瑋名下帳戶之開戶基本資料、歷史交
    易明細（見偵3630號卷第47至59頁）。
⑷、合作金庫商業銀行新明分行110年3月18日合金新明字第11000
    00732號函暨檢附廖經瑋名下帳戶之開戶基本資料、歷史交
    易明細（見偵32388號卷第79至93頁）。
⑸、合作金庫商業銀行新明分行111年1月19日合金新明字第11000
    04116號函暨檢附廖經瑋名下帳戶之開戶基本資料、歷史交
    易明細（見偵31020號卷第231至251頁）。
⑹、合作金庫商業銀行新明分行111年3月23日合金新明字第11100
    00761號函暨檢附廖經瑋名下帳戶之歷史交易明細（見偵310
    20號卷第255至267頁反面）。
⑺、被告廖經瑋名下合作金庫商業銀行帳戶之客戶基本資料、歷
    史交易明細（見偵18889號卷第19至29頁）。
２、被告邱軍毓上開帳戶資料及交易明細：
⑴、被告邱軍毓名下中國信託商業銀行帳戶之客戶基本資料、歷
    史交易明細（見偵32388號卷第95至101頁反面）。
⑵、中國信託商業銀行股份有限公司110年7月27日中信銀字第110
    224839173470號函暨檢附邱軍毓之客戶基本資料、歷史交易
    明細（見偵1868號卷第195至211頁）。
３、告訴人及被害人匯款至被告廖經瑋、邱軍毓名下帳戶之證據
    ：　
⑴、告訴人鄭順丞名下帳戶之網路銀行匯款紀錄截圖（見偵32388
    號卷第103至111頁）。
⑵、告訴人郭慶鴻名下帳戶之匯款紀錄1紙、（見偵18364號卷第1
    93、199頁）。
⑶、告訴人吳智凱名下帳戶之網路銀行匯款紀錄截圖（見偵18364
    號卷第237至239頁）。
⑷、告訴人謝政霖名下國泰世華商業銀行帳戶之網路銀行匯款紀
    錄截圖、存簿封面及內頁影本、歷史交易明細（見偵18889
    號卷第47至57頁、第59至69頁、第71至81頁）。
⑸、告訴人高素娟名下中國信託商業銀行帳戶之存簿內頁影本、
    歷史交易明細、國泰世華商業銀行帳戶之存簿內頁影本、歷
    史交易明細（見偵12895號卷第293至297頁、第299頁、第30
    1至305頁、第307頁）。
⑹、告訴人王玉婷名下台新商業銀行帳戶之存簿封面及內頁影本
    、歷史交易明細（見偵3630號卷第13至19頁、第21頁、第23
    頁）。
⑺、告訴人簡薇瑄名下帳戶之網路銀行匯款紀錄截圖（見偵1868
    號卷第77頁）。
⑻、告訴人林承煇名下帳戶之網路銀行匯款紀錄截圖、中華郵政
    存簿封面及內頁影本（見偵1868號卷第129、131頁）。
⑼、被害人陳褕潔名下第一銀行帳戶之網路銀行匯款紀錄截圖、
    匯款單據翻拍照片、存簿封面及內頁影本（見偵1868號卷第
    165至171頁、第183至187頁）。
⑽、告訴人沈均嬬名下中國信託商業銀行存簿封面及內頁影本（
    見偵31020號卷第17至25頁）。
三、按刑法上之幫助犯，雖與正犯對於犯罪有共同之認識，惟是
    以幫助之意思，對於正犯資以助力，並未參與實行犯罪構成
    要件之行為者而言。本案真實姓名不詳之成年人所組成之詐
    欺犯罪集團，就上開詐欺取財及洗錢之犯行，有犯意聯絡與
    行為分擔，為共同正犯，惟被告廖經瑋、邱軍毓僅係基於幫
    助詐欺取財及幫助洗錢之意思，分別由被告廖經瑋提供其名
    下合作金庫商業銀行帳號000-0000000000000號帳戶，被告
    邱軍毓提供其名下中國信託商業銀行帳號000-000000000000
    號帳戶、上海商業儲蓄銀行帳號000-00000000000000號帳戶
    ，供為詐欺集團成員不法所得款項匯入、提領之用，並掩飾
    前開詐欺取財犯罪所得之去向，而使國家檢警機關難以追查
    ，均係提供詐欺取財及洗錢構成要件以外之助力，而均為詐
    欺取財及一般洗錢罪之幫助犯。又被告廖經瑋、邱軍毓固有
    幫助他人詐欺取財之不確定故意，然詐欺取財之方式甚多，
    尚無積極證據足認被告廖經瑋、邱軍毓對詐欺集團是否以刑
    法第339條之4之加重條件遂行詐欺犯行有何預見。依罪疑唯
    輕及有疑唯利被告之原則，應僅得認定被告廖經瑋、邱軍毓
    分別構成普通詐欺取財罪之幫助犯。是核被告廖經瑋、邱軍
    毓所為，均係犯刑法第30條第1項前段、第339條第1項之幫
    助詐欺取財罪，及刑法第30條第1項前段、洗錢防制法第14
    條第1項之幫助一般洗錢罪。
四、罪數關係
㈠、按如數行為於同時同地或密切接近之時地實施，侵害同一之
    法益，各行為之獨立性極為薄弱，依一般社會健全觀念，在
    時間差距上，難以強行分開，在刑法評價上，以視為數個舉
    動之接續施行，合為包括之一行為予以評價，較為合理，則
    屬接續犯，而為包括之一罪（最高法院86年台上字第3295號
    判例要旨參照）。查告訴人高素娟、王玉婷分別於遭詐騙後
    陷於錯誤，依指示多次匯款至被告廖經瑋名下之上開帳戶；
    告訴人鄭順丞、簡薇瑄、林承煇及被害人陳褕潔分別於遭詐
    騙後陷於錯誤，依指示多次匯款至被告邱軍毓名下之帳戶，
    嗣均由詐欺集團成員提領一空，對於告訴人鄭順丞、高素娟
    、簡薇瑄、林承煇、王玉婷及被害人陳褕潔數次遭詐取財物
    之行為，係於密接之時間實施，侵害同一法益，各行為之獨
    立性薄弱，依一般社會通念，應評價為數個舉動之接續進行
    ，均為接續犯，應各論以一罪。
㈡、被告廖經瑋、邱軍毓基於幫助犯意，以一提供其等名下帳戶
    之幫助行為給予助力，詐欺集團成員則先後詐騙告訴人鄭順
    丞、郭慶鴻、吳智凱、謝政霖、高素娟、簡薇瑄、林承煇、
    王玉婷、沈均嬬及被害人陳褕潔等人得逞。雖詐欺集團成員
    施行詐騙取得數名被害人之財物，惟就被告2人而言，各僅
    有一幫助行為，係一行為侵害數法益，為同種想像競合犯，
    是就被告廖經瑋、邱軍毓所為之犯行各應僅論一罪。
㈢、又被告廖經瑋、邱軍毓各以一提供帳戶行為，同時觸犯幫助
    詐欺取財罪及幫助一般洗錢罪2罪名，均應依刑法第55條規
    定，從一重之刑法第30條第1項、洗錢防制法第14條第1項之
    幫助一般洗錢罪處斷。並均依刑法第30條第2項規定，按正
    犯之刑減輕之。
㈣、再按洗錢防制法第16條第2項規定，犯同法第14條、第15條之
    罪，在偵查「或」審判中自白者，減輕其刑。查被告廖經瑋
    、邱軍毓分別將自己名下銀行帳戶提供予詐欺集團成員，任
    由該詐欺集團將上開帳戶作為詐欺取財及洗錢之工具，進而
    掩飾犯罪所得去向與所在之洗錢等事實，於本院準備程序及
    審理中均坦承不諱，認其等對於洗錢行為主要構成要件事實
    均有所自白，就被告2人所犯幫助一般洗錢罪，各應依洗錢
    防制法第16條第2項之規定減輕其刑。
四、移送併辦部分：
㈠、檢察官雖僅就被告廖經瑋幫助詐欺告訴人鄭順丞、郭慶鴻、
    吳智凱、謝政霖、高素娟財物部分起訴，而被告廖經瑋幫助
    詐欺告訴人王玉婷、沈均嬬財物部分未經起訴（即111年度
    偵字第3630、31020號移送併辦意旨書所示之部分），惟該
    未經起訴部分與已起訴部分有想像競合犯之裁判上一罪關係
    ，均為起訴效力所及，本院自應就移送併辦部分併予審理。
㈡、另檢察官固僅就被告邱軍毓幫助詐欺告訴人鄭順丞財物部分
    起訴，而被告邱軍毓幫助詐欺告訴人簡薇瑄、林承煇及被害
    人陳褕潔財物部分未經起訴（即111年度偵字第1868號移送
    併辦意旨書），惟該未經起訴部分與已起訴部分有想像競合
    犯之裁判上一罪關係，為起訴效力所及，本院亦應就移送併
    辦部分併予審理。
五、科刑部分
㈠、被告廖經瑋部分
１、爰審酌被告廖經瑋提供其名下合作金庫商業銀行帳戶，幫助
    詐欺集團用以作為詐欺犯罪取得款項之匯入、提領，遮斷資
    金流動軌跡，助長不法份子之訛詐歪風，使執法人員難以追
    查詐騙集團成員之真實身分，造成告訴人鄭順丞（1萬6,250
    元）、郭慶鴻（1萬元）、吳智凱（5萬元）、謝政霖（5萬
    元）、高素娟（199萬7,544元）、王玉婷（7萬9,985元）及
    沈均嬬（10萬元），合計230萬3,779元之損失，行為實值非
    難。惟念其犯後終能於本院審理中坦認犯行，非無悔意，兼
    衡其高中畢業之智識程度（見本院卷第51頁）、自陳勉持之
    家庭經濟狀況（見偵32388號卷第9頁），及其為本案犯行之
    動機、目的、手段、告訴人7人之損失甚鉅、素行等一切情
    狀，量處如主文所示之刑，並就罰金刑諭知易服勞役之折算
    標準。
２、又被告廖經瑋前未曾受有期徒刑以上刑之宣告，有臺灣高等
    法院被告前案紀錄表1份在卷可稽（見本院卷第21至22頁）
    ，其因一時失慮，致罹刑典，犯後已坦承犯行，認被告廖經
    瑋經此偵審程序及罪刑宣告之教訓後，當知警惕，信無再犯
    之虞，宜給予其自新機會，對其所宣告刑以暫不執行為適當
    ，爰依刑法第74條第1項第1款規定，宣告緩刑3年，以啟自
    。為使被告廖經瑋於緩刑期間內，能知所戒惕，並導正其行
    為，爰依刑法第74條第2項第4款、第5款、第8款之規定，命
    被告廖經瑋應向公庫支付新臺幣16萬元及向指定之政府機關
    、政府機構、行政法人、社區或其他符合公益目的之機構或
    團體，提供210小時之義務勞務暨參加法治教育15場次，併
    依刑法第93條第1項第2款之規定，諭知於緩刑期間付保護管
    束，俾使被告廖經瑋培養正確法治觀念。
３、至於被告廖經瑋雖未與告訴人鄭順丞、郭慶鴻、吳智凱、謝
    政霖、高素娟、王玉婷及沈均嬬達成和解或賠償渠等損失，
    然和解與否並非緩刑宣告之必要事項，且前開告訴人7人就
    如渠等遭詐騙財物部分，尚得依民事程序加以求償，並不影
    響渠等權益，併此敘明。
㈡、被告邱軍毓部分
１、爰審酌被告邱軍毓提供其名下中國信託商業銀行及上海儲蓄
    銀行帳戶，幫助詐欺集團用以作為詐欺犯罪取得款項之匯入
    、提領，遮斷資金流動軌跡，助長不法份子之訛詐歪風，使
    執法人員難以追查詐騙集團成員之真實身分，造成告訴人鄭
    順丞（9萬3,150元）、簡薇瑄（54萬元）、林承煇（15萬）
    及被害人陳褕潔（20萬3,344元），共98萬6,494之損失，行
    為實值非難。惟念其犯後終能坦認犯行，並分別與告訴人簡
    薇瑄、林承煇達成調解，有本院111年8月2日所作之調解筆
    錄在卷可參（見本院卷第147至148頁），實無悔意，兼衡其
    大學肄業之智識程度（見審訴卷第17頁）、自陳小康之家庭
    經濟狀況（見偵32388號卷第21頁），及其為本案犯行之動
    機、目的、手段、告訴人3人及被害人之損失非微、素行等
    一切情狀，量處如主文所示之刑，並就罰金刑諭知易服勞役
    之折算標準。
２、又被告邱軍毓前未曾受有期徒刑以上刑之宣告，有臺灣高等
    法院被告前案紀錄表1份在卷可稽（見本院卷第23頁），其
    因一時失慮，致罹刑典，犯後已坦承犯行，經此刑之宣告後
    ，應知所警惕，信無再犯之虞，因認對其所處之刑以暫不執
    行為適當，爰依刑法第74條第1項第1款規定宣告緩刑2年，
    以啟自新。為使被告邱軍毓於緩刑期間內，能知所戒惕，並
    導正其行為，爰依刑法第74條第2項第4款、第5款、第8款之
    規定，命被告邱軍毓應向公庫支付新臺幣6萬元及向指定之
    政府機關、政府機構、行政法人、社區或其他符合公益目的
    之機構或團體，提供90小時之義務勞務暨參加法治教育6場
    次，併依刑法第93條第1項第2款之規定，諭知於緩刑期間付
    保護管束，俾使被告邱軍毓培養正確法治觀念。
３、至於被告邱軍毓雖未與告訴人鄭順丞及被害人陳褕潔達成和
    解或賠償渠等損失，然和解與否並非緩刑宣告之必要事項，
    且前開告訴人及被害人就如渠等遭詐騙財物部分，尚得依民
    事程序加以求償，並不影響渠等權益，併此敘明。
六、沒收部分
㈠、未扣案之被告廖經瑋、邱軍毓名下帳戶之存摺及提款卡，雖
    為被告2人所有，且供本案幫助詐欺犯罪及幫助洗錢所用，
    然前開物品單獨存在不具刑法上之非難性，且欠缺刑法上重
    要性，爰依刑法第38條之2第2項規定，均不予宣告沒收。
㈡、被告廖經瑋於偵訊中自承：我用1萬元的代價把我名下合作金
    庫的銀行帳戶賣給別人；我分得1萬元報酬等語（見偵18364
    號卷第285頁反面，審金訴卷第86頁），可認被告將其名下
    帳戶交予詐欺集團使用，獲得報酬為1萬元，雖未扣案，仍
    屬犯罪所得，是前開款項應依刑法第38條之1第1項前段、第
    3項宣告沒收，於全部或一部不能沒收或不宜執行沒收時，
    追徵其價額。
㈢、另本院遍查全卷未見被告邱軍毓已取得犯罪所得之事證，自
    難認定其已獲取犯罪所得，自不得對其宣告沒收或追徵。
七、應適用之法條：
㈠、刑事訴訟法第284條之1、第273條之1第1項，第299條第1項前
    段、第310條之2、第454條。
㈡、洗錢防制法第14條第1項、第16條第2項，刑法第30條第1項前
    段、第339條第1項、第55條、第30條第2項、第42條第3項、
    第74條第1項第1款、第2項第4款、第5款、第8款，第93條第
    1項第2款、第38條之2第2項、第38條之1第1項前段、第3項
    ，刑法施行法第1之1第1項。
八、本案判決係依刑事訴訟法第310條之2、第454條製作，依法
    得僅記載當事人欄、主文、犯罪事實、證據名稱以及應適用
    之法條，其中犯罪事實、證據及應適用之法條，並得逕行引
    用檢察官起訴書所載。
九、如不服本件判決，得自收受送達之日起20日內，向本院提起
    上訴。
十、本案經檢察官王晴怡提起公訴及經檢察官施婷婷、吳佳美、
    劉威宏移送併辦，經檢察官黃鈺斐、林欣怡到庭執行職務。
中　　華　　民　　國　　111 　年　　10　　月　　11　　日
                  刑事第六庭    法  官  何啓榮
以上正本證明與原本無異。
如不服本判決應於收受判決後20日內向本院提出上訴書狀，並應
敘述具體理由。其未敘述上訴理由者，應於上訴期間屆滿後20日
內向本院補提理由書(均須按他造當事人之人數附繕本)「切勿逕
送上級法院」。
                                書記官　潘瑜甄　　　
中　　華　　民　　國　　111 　年　　10　　月　　12　　日
附錄本案論罪科刑法條：洗錢防制法第14條第1項，中華民國刑
法第339條第1項。
附表：
編號 被害人 施用之詐術 匯款時間 匯款金額 (新臺幣) 匯入之帳戶 備註 1 鄭順丞 本案詐欺集團不詳成員於109年9月3日下午5時10分許，以假交友、「unki.com」平台假投資之方式，向鄭順丞佯稱：可投資獲利云云，致鄭順丞陷於錯誤，而依指示於右列時間匯入右列款項至對方指定之帳戶 109年9月20日21時5分 1萬6,250元 合作金庫銀行帳戶帳號：000-0000000000000戶名：廖經瑋 110年度偵字第32388號    109年10月6日20時5分 5萬元 中國信託商業銀行帳戶帳號：000-000000000000戶名：邱軍毓     109年10月6日20時8分 4萬3,150元   2 郭慶鴻 本案詐欺集團不詳成員於109年8月間之某日，以通訊軟體LINE「優良USDT幣商」佯稱投資比特幣等方式，向郭慶鴻佯稱：可投資獲利云云，致郭慶鴻陷於錯誤，而依指示於右列時間匯入右列款項至對方指定之帳戶 109年9月21日13時35分 1萬元 合作金庫銀行帳戶帳號：000-0000000000000戶名：廖經瑋 110年度偵字第18364號 3 吳智凱 本案詐欺集團不詳成員於109年8月21日某時許，以假交友、「數寶APP」買入代幣再轉換到「美萊交易所」之假投資等方式，向吳智凱佯稱：可投資獲利云云，致吳智凱陷於錯誤，而依指示於右列時間匯入右列款項至對方指定之帳戶 109年9月1日10時19分 5萬元 合作金庫銀行帳戶帳號：000-0000000000000戶名：廖經瑋 110年度偵字第18364號 4 謝政霖 本案詐欺集團不詳成員於109年6月間之某日起，以假交友、「BiteEx」假投資平台等方式，向謝政霖佯稱：可投資獲利云云，致謝政霖陷於錯誤，而依指示於右列時間匯入右列款項至對方指定之帳戶 109年9月20日22時8分 5萬元 合作金庫銀行帳戶帳號：000-0000000000000戶名：廖經瑋 110年度偵字第18889號 5 高素娟 本案詐欺集團不詳成員於109年8月中旬之某日起，以假交友、假投資等方式，向高素娟佯稱：投資獲利云云，致高素娟陷於錯誤，而依指示於右列時間匯入右列款項至對方指定之帳戶 109年8月29日23時38分 10萬元 合作金庫銀行帳戶帳號：000-0000000000000戶名：廖經瑋 110年度偵字第12895號    109年8月29日23時39分 10萬元      109年8月30日23時11分 10萬元      109年8月31日15時35分 10萬元      109年8月31日16時14分 3萬元      109年8月31日22時8分 5萬1,000元      109年9月3日21時6分 6萬元      109年9月4日16時29分 10萬元      109年9月4日16時29分 10萬元      109年9月5日16時6分 10萬元      109年9月5日16時7分 10萬元      109年9月5日16時13分 9萬5,000元      109年9月6日10時22分 10萬元      109年9月6日10時23分 9萬7,505元      109年9月6日10時33分 315元      109年9月7日16時44分 10萬元      109年9月7日16時44分 10萬元      109年9月7日16時42分 7萬3,735元      109年9月11日13時55分 48萬9,989元   6 簡薇瑄 本案詐欺集團不詳成員於109年9月28日前某時許，以假交友、「Citi」平台假投資之方式，向簡薇瑄佯稱：可投資獲利云云，致簡薇瑄陷於錯誤，而依指示於右列時間匯入右列款項至對方指定之帳戶 109年10月9日16時21分 9萬元 中國信託商業銀行帳戶帳號：000-000000000000戶名：邱軍毓 111年度偵字第1868號    109年10月12日15時31分 25萬元      109年10月12日16時18分 20萬元   7 林承煇 本案詐欺集團不詳成員於109年10月12日20時12分許，以通訊軟體LINE暱稱「asiastock」，向林承煇佯稱：匯款後有指導員教學指數買賣投資，致林承煇陷於錯誤，而依指示於右列時間匯入右列款項至對方指定之帳戶 109年10月12日20時12分 3萬元 上海商業儲蓄銀行帳戶帳號：000-00000000000000戶名：邱軍毓 111年度偵字第1868號    109年10月12日20時14分 2萬元      109年10月12日20時15分 5萬元      109年10月12日20時15分 5萬元   8 陳褕潔 （未提出告訴） 本案詐欺集團不詳成員於109年10月1日以假交友、「Citi」平台假投資之方式，向陳褕潔佯稱：可投資獲利云云，致陳褕潔陷於錯誤，而依指示於右列時間匯入右列款項至對方指定之帳戶 109年10月2日17時30分 3,344元 中國信託商業銀行帳戶帳號：000-000000000000戶名：邱軍毓 111年度偵字第1868號    109年10月7日22時21分 5萬元      109年10月7日22時24分 5萬元      109年10月8日0時19分 5萬元      109年10月8日0時20分 5萬元   9 王玉婷 本案詐欺集團不詳成員於109年8月15日凌晨2時許，假冒為某交友軟體暱稱「捷文」之人，向王玉婷佯稱：可投資獲利云云，致王玉婷陷於錯誤，而依指示於右列時間匯入右列款項至對方指定之帳戶 109年9月13日11時48分 5萬元 合作金庫銀行帳戶帳號：000-0000000000000戶名：廖經瑋 111年度偵字第3630號    109年9月13日12時44分 2萬9,985元   10 沈均嬬 本案詐欺集團不詳成員於109年8月18日某時許，以假交友、假投資之方式，向沈均嬬佯稱：可投資獲利云云，致沈均嬬陷於錯誤，而依指示於右列時間匯入右列款項至對方指定之帳戶 109年9月21日13時28分 10萬元 合作金庫銀行帳戶帳號：000-0000000000000戶名：廖經瑋 111年度偵字第31020號 附表所示之匯款時間，以被告2人名下銀行帳戶歷史交易明細上之匯款時間為準，若前開歷史交易明細無匯款時間，則以告訴人提供匯款資料上顯示之匯款時間為準；附表所示之匯款金額，以被告2人名下銀行帳戶歷史交易明細上顯示之匯款金額為準。